【裁判字號】    95,毒抗,112
【裁判日期】    950321
【裁判案由】    毒品危害防制條例
【裁判全文】
臺灣高等法院刑事裁定                 95年度毒抗字第112號
抗  告  人
即  被  告  甲○○
上列抗告人因毒品危害防制條例案件，不服臺灣基隆地方法院95
年度毒聲字第41號，中華民國95年1月26日裁定(聲請案號：臺灣
基隆地方法院檢察署95年度聲觀字第49號、95 年度毒偵字第263
號），提起抗告，本院裁定如下：
    主  文
抗告駁回。
    理  由
一、原裁定意旨：檢察官聲請意旨略以，被告甲○○基於施用第
    二級毒品MDMA之概括犯意，自民國92年間某日起至94年8月7
    日止，在宜蘭市6K舞場等處，連續施用第二級毒品MDMA，嗣
    為警於94年8月13日凌晨3時40 分許，在臺北市○○○路100
    號B1「DJ舞場」查獲，爰依毒品危害防制條例第20條第1 項
    及觀察勒戒處分執行條例第3條第1項、第2 項規定，聲請裁
    定將被告送觀察勒戒處所觀察、勒戒等語。查上開事實，業
    經被告迭於警詢、檢察官偵查中自白不諱，而被告為警查獲
    後所採集之尿液檢體，經送驗結果呈MDMA陽性反應，有臺灣
    檢驗科技股份有限公司94年9月6日CH/2005/ 81007號濫用藥
    物尿液檢驗報告在卷可稽，堪認被告於前揭時間、地點，確
    有連續施用第二級毒品MDMA之犯行無訛，又第二級毒品MDMA
    之化學結構與甲基安非他命頗為相同，有關MDMA代謝反應之
    檢出時效，可參考甲基安非他命之情況，即應視施用量多少
    及個人代謝情況而異。施用量多者，於施用後3、4日仍有可
    能檢出陽性反應，施用量少者，可能在24小時後即難以檢出
    之情，有卷附之法務部調查局90年6月12日陸(一)字第90035
    494號函(原函文之文號誤將記載成）可佐，亦即一般人
    施用MDMA後，4 日內均有可能檢出其代謝成分之陽性反應，
    是被告最後一次施用MDMA之時間應為94年8月13日14時30 分
    許採尿前之4日內某時(扣除為警查獲後至採尿期間），從而
    ，檢察官聲請裁定將被告送勒戒處所觀察、勒戒，於法有據
    ，應予准許等語。
二、抗告意旨略以：警詢時抗告人極力否認有施用第二級毒品，
    惟警方以言詞利誘，要求認罪，則不予處分，否則從嚴處分
    ，檢察官偵訊時，抗告人主張警方所採尿液，在封緘、送驗
    過程恐遭添加藥物，或有檢驗錯誤之情事，要求檢察官複驗
    ，卻遭置之不理；再者，毒品危害防制條例所規定之觀察、
    勒戒處分，其立法意旨在幫助施用毒品者戒除毒癮，該處分
    之性質非為懲戒行為人，而係為消滅受處分人再次施用毒品
    之危險性，目的係在戒除行為人施用毒品身癮及心癮之措施
    ，且觀察勒戒係導入一療程觀念，針對受處分人將來之危險
    所為預防、矯治措施之保安處分，以達教化雨治療之目的，
    以行為人具有危險性格為前提，抗告人並無施用第二級毒品
    ，且也不具危險性格，無須送勒戒處所觀察、勒戒云云。
三、經查：
    (一)按犯第10條之罪者，檢察官應聲請法院裁定，令被告入勒
      戒處所觀察、勒戒，其期間不得逾2 月，毒品危害防制條
      例第20條第1項定有明文。
    (二)本件抗告人即被告甲○○於94年8月13日14時30 分許之警
      詢中，經其同意後為警採取之尿液，經送臺灣檢驗科技股
      份有限公司（下簡稱：臺灣檢驗公司)，先以EIA酵素免疫
      分析法進行初步檢驗，再以GC／MS即氣相層析／質譜儀分
      析法檢驗確認，鑑定結果證實其尿液呈MDMA類陽性反應之
      事實，有臺北市政府警察局偵辦毒品案件尿液檢體委驗單
      、臺灣檢驗公司出具之濫用藥物尿液檢驗報告各1 紙附卷
      可稽（見偵查卷第14、11頁）。又查據第二級毒品MDMA之
      化學結構與甲基安非他命頗為類同，故有關MDMA代謝反應
      之檢出時效，可參考甲基安非他命之情況，即檢出時效應
      視施用量多少及個人代謝情況而異，施用量多者，於施用
      後3、4日仍有可能檢出陽性反應，施用量少者，可能在24
      小時後即難以檢出之情，有原審卷附之法務部調查局90年
      6月12日陸(一)字第90035494號函(原函文之文號誤將記
      載成）在卷可參(見原審卷第4頁），亦即一般人施用MD
      MA後，4 日內均有可能檢出其代謝成分之陽性反應，是應
      認抗告人最後1次施用MDMA之時間應為94年8月13日14時30
      分許採尿前之4日內某時（扣除為警查獲後至採尿期間)。
    (三)抗告人抗告意旨雖辯稱：警詢時警方以言詞利誘，要求認
      罪，嗣後於檢察官偵訊時其主張警方所採集之尿液，恐遭
      添加藥物或有檢驗錯誤情事，檢察官卻置之不理云云。惟
      查：抗告人於94年8月13日及同年10月17 日先後二次之警
      詢中，均僅自承其最後一次施用毒品係於94年8月7日在宜
      蘭市6K舞廳，而否認於前開「DJ舞場」被查獲之時、地有
      吸食毒品之情事，再參以抗告人於94年12月27日經檢察官
      傳訊到庭訊問時，亦供稱：「（問：你在何時吸食MDMA？
      ）那時很久之事。在DJ舞廳舞廳被警查獲當時我沒有吸食
      毒品，我是前幾天吸食。（問：當天採尿是你親自封瓶捺
      印？）是。（問：你是否在宜蘭市之6K舞廳內吃MDMA？）
      是。（問：除在6K舞廳吸食外，之後有無吸食？）沒有」
      等語，有筆錄在卷可查（見偵查卷第56頁），核與其於警
      詢中之供述一致，抗告人於偵查中並承認被查獲當日採尿
      之尿液係其本人親自封瓶捺印，抗告人抗告理由稱：警方
      以不正方法要求認罪，其於檢察官偵訊時有主張警方採集
      之尿液，恐遭添加藥物或有檢驗錯誤情事云云，顯非事實
      ，要無足採。又毒品危害防制條例規定施用第二級毒品者
      需受觀察、勒戒處分，其目的係為防制毒品危害，維護國
      民身心健康，避免國人遭受毒品之戕害，與抗告人個人是
      否具有危險性格無關，抗告人以其無危險性格為由，稱：
      ，無須送勒戒處所觀察、勒戒云云，亦非可取。
四、綜上，被告確有施用第二級毒品MDMA之行為，堪以認定，從
    而，檢察官聲請法院將抗告人送勒戒處所觀察、勒戒，於法
    有據，原審法院因而准許檢察官之聲請，爰依毒品危害防制
    條例第20條第1項，觀察勒戒處分執行條例第3條第1 項，裁
    定被告應送勒戒處所觀察、勒戒，亦無不當。抗告人徒憑己
    意設詞提起本件抗告，所辯均無理由，應予駁回。
據上論結，應依刑事訴訟法第412條，裁定如主文。
中    華    民    國    95    年    3     月    21    日
                  刑事第九庭    審判長法  官  李文成
                                      法  官  周盈文
                                      法  官  王復生
以上正本證明與原本無異。
不得再抗告。
                                      書記官  王宜玲
中    華    民    國    95    年    3     月    23    日


司法院資訊處製作；財團法人民間司法改革基金會備份。
